臺灣臺南地方法院臺南簡易庭民事判決
110年度南小字第30號
原      告  陳怡婷
被      告  蔡皓丞（原名蔡宏昌）

            羅修廷
上列當事人間請求侵權行為損害賠償事件，原告於刑事訴訟程序
（109年度訴字第680號、109年度訴字第810號）提起刑事附帶民
事訴訟（109年度附民字第328號），經本院刑事庭移送前來，本
院於民國110年2月23日言詞辯論終結，判決如下：
    主  文
被告應給付原告新臺幣壹萬捌仟玖佰捌拾柒元，及自民國一百零
九年九月十一日起至清償日止，按週年利率百分之五計算之利息
。
本判決得假執行。　　　　
    事實及理由
一、本件被告經合法通知，均未於言詞辯論期日到場，經核均無
    民事訴訟法第386條各款所列情事，爰依原告之聲請，由其
    一造辯論而為判決。
二、本件原告主張：被告蔡皓丞、羅修廷、訴外人王○竣、溫○錦
    及真實姓名年籍不詳之詐欺集團成員共同基於詐欺取財之意
    思聯絡，先由真實姓名年籍不詳之詐欺集團成員於民國108
    年3月18日下午8時2分許，撥打電話予原告，向原告詐稱原
    之網路購物誤設為分期，需要協助原告取消等語，致原告誤
    信為真，而於同日下午7時20分許，匯款新臺幣（下同）1萬
    8,987元至該詐欺集團成員指定之由訴外人龔曉菁於華南商
    業銀行股份有限公司所開立、帳號0000000*****號帳戶（確
    實帳號詳卷，下稱系爭龔曉菁帳戶）內。嗣被告羅修廷即依
    真實姓名年籍不詳之詐欺集團成員之指示，將系爭龔曉菁帳
    戶之提款卡經由被告蔡皓丞轉交予王○竣，再由王○竣持系爭
    龔曉菁帳戶之提款卡，自系爭龔曉菁帳戶內，將原告及其他
    被害人匯入之款項領出，並於扣除當日報酬後，將其餘之款
    項，經由被告蔡皓丞、羅修廷轉交予真實姓名年籍不詳之詐
    欺集團成員。原告因被告蔡皓丞、羅修廷、王○竣、溫○錦及
    真實姓名年籍不詳之詐欺集團成員所為前開共同詐欺取財之
    行為，共計受有1萬8,987元之損害。為此，爰依民法第185
    條第1項、第184條第1項前段規定，提起本訴等語。並聲明
    ：被告應連帶給付原告1萬8,987元，及自刑事附帶民事訴訟
    起訴狀繕本送達最後1名被告之翌日起至清償日止，按週年
    利率5%計算之利息。　
三、被告均未於言詞辯論期日到場，亦均未提出書狀為任何之聲
    明或陳述。
四、得心證之理由：
　㈠本件原告主張前揭事實；而被告對於原告主張之前揭事實，
    已於相當時期受合法之通知，而於言詞辯論期日不到場，亦
    未提出準備書狀爭執，依民事訴訟法第436條之23準用同法
    第436條第2項，再準用同法第280條第3項，復準用同法第28
    0條第1項規定，視同自認；且被告因前揭行為涉犯詐欺取財
    罪之刑事案件，經本院刑事庭審理結果，認為被告蔡皓丞、
    羅修廷前揭行為，均犯三人以上共同詐欺取財罪，因而判決
    被告蔡皓丞有期徒刑1年，並與被告蔡皓丞所犯其他犯罪，
    合併定其應執行刑為1年4月；判決被告羅修廷有期徒刑1年1
    月，並與被告羅修廷所犯其他犯罪，合併定其應執行刑為1
    年6月，亦有本院109年訴字第680號刑事判決、109年訴字第
    810號刑事判決刑事判決1份在卷可按（參見本院110年度南
    小字第30號卷宗第25頁至第34頁），原告主張之前揭事實，
    自堪信為真正。
　㈡按因故意或過失，不法侵害他人權利者，負損害賠償責任；
    數人共同不法侵害他人之權利者，連帶負損害賠償責任；民
    法第184條第1項前段、第185條第1項前段分別定有明文。查
    ，被告蔡皓丞、羅修廷、王○竣、溫○錦及真實姓名年籍不詳
    之詐欺集團成員於前揭時日，共同以前揭方式，詐欺原告，
    致原告受有上開損害，乃共同故意不法侵害原告意思決定之
    自由，致原告受有1萬8,987元之損害，揆之前揭規定，被告
    蔡皓丞、羅修廷、王○竣、溫○錦及真實姓名年籍不詳之詐欺
    集團成員對於原告所受前開損害，自應負連帶損害賠償責任
    。從而，原告依民法第185條第1項、第184條第1項前段規定
    ，請求被告連帶賠償其所受之損害1萬8,987元，自屬正當。
　㈢次按，給付無確定期限者，債務人於債權人得請求給付時，
    經其催告而未為給付，自受催告時起，負遲延責任。其經債
    權人起訴而送達訴狀，或依督促程序送達支付命令，或為其
    他相類之行為者，與催告有同一之效力。遲延之債務，以支
    付金錢為標的者，債權人得請求依法定利率計算之遲延利息
    ；應付利息之債務，其利率未經約定，亦無法律可據者，週
    年利率為5%，民法第229條第2項、第233 條第1項前段及第2
    03條分別定有明文。查，本件被告應為之前揭損害賠償之給
    付，並無確定期限，且原告復未舉證證明於起訴前曾向被告
    請求，惟被告既經原告提起刑事附帶民事訴訟而受刑事附帶
    民事訴訟起訴狀繕本之送達，依民法第229條第2項之規定，
    自應分別自刑事附帶民事訴訟起訴狀繕本送達之翌日，負遲
    延責任。從而，原告請求被告連帶給付自刑事附帶民事訴訟
    起訴狀繕本送達最後1名被告之翌日即109年9月11日起，此
    有本院送達證書1份在卷可按（參見本院109年度附民字第32
    8號卷宗第7頁），至清償日止，按週年利率5%計算之利息，
    亦屬正當。
五、綜上所陳，本件原告依民法第185條第1項、第184條第1項前
    段規定，請求被告連帶給付1萬8,987元及自109年9月11日起
    至清償日止，按週年利率5%計算之利息，為有理由，應予准
    許。
六、本件乃原告於刑事訴訟程序提起刑事附帶民事訴訟（109年
    度附民字第328號）後，經本院刑事庭依刑事訴訟法第504 
    條第1項規定，移送前來，依刑事訴訟法第504條第2項之規
    定，免納裁判費；且於移送本院後，並無其他訴訟費用之支
    出，爰不於判決主文中為訴訟費用之諭知（臺灣高等法院暨
    所屬法院95年法律座談會民事類提案第21號研討結果意旨參
    照），附此敘明。
七、本件乃因小額事件涉訟所為被告敗訴之判決，依民事訴訟法
    第436條之20之規定，自應依職權宣告假執行。
八、據上論結，本件原告之訴為有理由，依民事訴訟法第436條
    之23、第436條第2項、第385條第1項前段、第436條之20，
    判決如主文。　　
中　　華　　民　　國　　110 　年　　2 　　月　　26　　日
                  臺灣臺南地方法院臺南簡易庭
                          法  官  伍逸康
以上正本係照原本作成。　　　　　　　　　　　　　
如對本判決上訴，須於判決送達後20日內向本院提出上訴狀，並
須表明原判決所違背之法令及其具體內容與依訴訟資料可認為原
判決有違背法令之具體事實之上訴理由。（均須按他造當事人之
人數附繕本）。　　　
中　　華　　民　　國　　110 　年　　2 　　月　　26　　日
　　　　　　　　　　　　　書記官  康紀媛